【裁判字號】    99,台上,8065
【裁判日期】    991223
【裁判案由】    妨害性自主
【裁判全文】
最高法院刑事判決            九十九年度台上字第八０六五號
上  訴  人  台灣高等法院檢察署檢察官
上  訴  人   
即  被  告  林德和
選任辯護人  邱清銜律師                                               
上列上訴人等因被告妨害性自主案件，不服台灣高等法院中華民
國九十九年十月十三日第二審更審判決（九十九年度重上更(二)字
第二一八號，起訴案號：台灣桃園地方法院檢察署九十三年度偵
續字第四二號），提起上訴，本院判決如下：
    主  文
上訴駁回。   
    理  由
按刑事訴訟法第三百七十七條規定，上訴於第三審法院，非以判
決違背法令為理由，不得為之。是提起第三審上訴，應以原判決
違背法令為理由，係屬法定要件。如果上訴理由書狀並未依據卷
內訴訟資料，具體指摘原判決不適用何種法則或如何適用不當，
或所指摘原判決違法情事，顯與法律規定得為第三審上訴理由之
違法情形，不相適合時，均應認其上訴為違背法律上之程式，予
以駁回。本件原判決綜合全部卷證資料，認上訴人即被告林德和
有其事實欄所載各犯行，已詳所憑之證據與認定之理由。就被
告否認犯罪之所辯，認不足採信，於理由內予以指駁、說明甚詳
。因而撤銷第一審之科刑判決，改判論處上訴人對於十四歲以上
未滿十六歲之男子為猥褻之行為罪刑。
檢察官上訴意旨略稱：被害人Ａ男（民國七十六年五月生，姓名
年籍詳卷）證稱伊當日在一樓彈樂器後，因被告對伊之演奏能力
不滿意，走上二樓，伊跟上去，目的是希望被告答應伊加入樂團
，有欲與被告再詳談或再考慮之意，並非同意讓被告猥褻，Ａ男
對被害細節之陳述先後不一，係因時間經過甚久之故，被告給付
之新台幣（下同）一千元為車資，況Ａ男具狀表示伊遭性侵後認
為自己很髒，身體變差，學業一落千丈，因失眠而休學一年，身
心嚴重受創，當日返家後，因不願家人擔心，始未立即告訴家人
，原判決竟反推認定Ａ男同意與被告為猥褻行為，違反經驗法則
與論理法則云云。惟查：犯罪事實之認定，證據之取捨及其證明
力如何，乃事實審法院自由判斷之職權，如其取捨不違背經驗法
則與論理法則，即不得指為違法，而據為上訴第三審之理由。本
件原判決認定被告係○○活動創意有限公司總監，經常承辦各種
活動及帶領樂團演出。九十一年七月間，甲○○介紹會彈奏樂器
且對加入樂團深感興趣之Ａ男（當時十五歲）與被告認識，被告
即以參觀其帶領之樂團表演等理由，邀Ａ男於九十一年八月九日
十三時許至○○縣○○市會面，同日十八時許載Ａ男至其居住之
○○市○○路○○○號，於該處一樓令Ａ男彈奏電子琴後，聲稱
Ａ男演奏程度不佳，即上二樓，Ａ男亦隨同上二樓，被告先至浴
室洗澡，洗完僅披一條毛巾遮住下體，提議Ａ男緊接去洗澡，Ａ
男因之前外出時流汗不適，乃至浴室洗澡後，穿著內、外褲走出
浴室，被告即基於猥褻之犯意，將Ａ男帶至沙發或旁邊之床上，
撫摸Ａ男生殖器，或以口含住Ａ男之生殖器，親吻Ａ男全身而為
猥褻行為。事後，被告打電話叫計程車並給Ａ男一千元車資離去
返家，Ａ男至同年十月十五日始告知家人等情，已說明本於調查
所得心證，分別定其取捨而為事實判斷之理由。並就確認之事實
，說明Ａ男雖指稱被告以強暴方法對其猥褻，然依現存證據，Ａ
男當日主動跟隨被告上二樓，有希望被告讓其加入樂團之意思，
且案發返家後經過二個多月，才將詳情告知家人而提出申告，則
除Ａ男之指訴外，並無其他積極證據足以證明被告係以「強暴或
違反Ａ男意願之方法」為猥褻行為，論綦詳。所為論斷，核無
違背客觀存在之經驗法則與論理法則，自屬原審採證、認事之適
法職權行使，不容任意指摘為違法。上訴意旨，就屬原審採證、
認事職權之適法行使及原判決已說明事項，徒憑己見，任意指摘
違反證據法則，尚非適法之第三審上訴理由。應認檢察官之上訴
違背法律上之程式，予以駁回。又刑事訴訟法第三百七十六條所
列各罪之案件，經第二審判決者，不得上訴於第三審法院，法有
明文。本件被告被訴妨害性自主案件，原審係依刑法第二百二十
七條第四項論處罪刑，核屬刑事訴訟法第三百七十六條第一款之
案件，依前開說明，既經第二審判決，自不得上訴於第三審法院
，被告竟復提起上訴，顯為法所不許，其上訴為不合法，亦應駁
回。
據上論結，應依刑事訴訟法第三百九十五條前段，判決如主文。 
中    華    民    國  九十九  年   十二   月  二十三  日
                      最高法院刑事第十二庭
                          審判長法官  賴  忠  星  
                                法官  呂  丹  玉  
                                法官  吳      燦  
                                法官  蔡  名  曜  
                                法官  葉  麗  霞  
本件正本證明與原本無異
                                      書  記  官  
中    華    民    國  九十九  年   十二   月  二十八  日
                                                      K

司法院資訊處製作；財團法人民間司法改革基金會備份。
